臺灣高等法院高雄分院刑事判決　　　　　　　　　　九十一年度上訴字第九七八號
　　上訴人即被告　甲○○
右上訴人因懲治走私條例案件，不服臺灣高雄地方法院九十一年度訴字第六０一號中
華民國九十一年四月十六日第一審判決（起訴案號：臺灣高雄地方法院檢察署九十年
度偵字第二０六四一號），提起上訴，本院判決如左：
      主  文
原判決關於甲○○部分撤銷。
甲○○共同運送私運管制物品進口逾公告數額之走私物品，處有期徒刑拾月。
如附表所示之未稅洋菸共捌萬玖仟陸佰包沒收。
      事  實
一、甲○○與蔡志雄、張福座、顏文斌、葉瑞祺、林明通、葉振明、曾冠涵（以上七
    人均經原審法院判刑確定）等八人均明知未貼專賣憑證之未稅菸類，為行政院所
    公告進出口管制物品項目，竟分別以新台幣（下同）四千元及三千元不等之代價
    ，受僱於不詳姓名年籍綽號「阿義」之成年男子，而共同基於運送走私物品之犯
    意，於民國（下同）九十年十月八日下午三時許，由蔡志雄駕駛船名「威雄工程
    」之工作船一艘前往高雄市旗津區大汕頭新碼頭處，並由甲○○等七人，由不知
    情之蔡龍泉所有船名「大仁和六號」工作船上，將不詳姓名年籍之成年人自不詳
    地點一次私運進口完稅價格共計新台幣二百二十九萬七千九百二十三元，逾公告
    數額之未稅洋菸搬運至「威雄工程」工作船上。而於甫搬運約一百餘箱之未稅洋
    菸至「威雄工程」工作船上，正陸續搬運之際為警當場查獲，現場並扣得未稅洋
    菸大衛杜夫牌（CLASSIC）五萬九千五百包、七星牌八千包、峰牌二萬一千五百
    包、大衛杜夫牌（MAGNUM）六百包，共八萬九千六百包。
二、案經內政部警政署高雄港務警察所報請臺灣高雄地方法院檢察署檢察官偵查起訴
    。
    理  由
一、訊據上訴人即被告甲○○對於前揭時地，與同案被告蔡志雄等人以三千元及四千
    元不等之代價受僱於綽號「阿義」之不詳姓名年籍成年男子，共同運送他人私運
    進口如附表所示之未稅洋菸犯行均坦承不諱，核與同案被告蔡志雄、張福座、顏
    文斌、葉瑞祺、林明通、葉振明、曾冠涵在警訊、偵查及原審法院中所供述承認
    之情節相符，並經証人即高雄港務警察所員警李應鴻在本院調查中到庭証述當場
    查獲被告等人共同運送本件扣案之一次私運進口逾公告數額未稅洋菸等事實在卷
    。復有內政部警政署高雄港務警察所扣押上揭未稅洋菸之扣押物品目錄表一份附
    卷可稽，另本案當場查扣之未稅洋菸完稅價格，經高雄關稅局估計為二百二十九
    萬七千九百二十三元（公訴意旨漏列三元），亦有高雄港務警察所經濟組九十年
    十月八日迴文單乙紙在卷可按，顯逾上揭管制物品項目及其數額之丙項管制進口
    物品所規範十萬元公告數額，足認被告甲○○之自白與犯罪事實相符，事証明確
    ，被告犯行堪以認定。
二、按行政院依懲治走私條例第二條第二項專案指定管制物品及其數額之公告，其內
    容之變更，對於變更前走私行為之處罰，不能認為有刑法第二條適用，司法院大
    法官會議解釋第一百零三號解釋可資參照。是行政院於九十年十二月二十七日以
    台九十財字第０七五０八三號公告，將懲治走私條例第二條第四項「管制物品項
    目及其數量」丙項管制進口物品第一款「菸、酒、捲紙」刪除，並於九十一年一
    月一日生效，然此僅屬事實之變更，承上說明，本件仍須依行為時之法律處罰。
    又按懲治走私條例，已於九十一年六月廿六日公布施行，依新修正之該條例第三
    條第一項規定，運送走私物品者，處五年以下有期徒刑、拘役或科或併科新台幣
    一百五十萬元以下罰金，與修正前之該條例第三條第一項規定，運送走私物品者
    ，處五年以下有期徒刑、拘役或科或併科新台幣九萬元以下罰金相比較，修正後
    之法律處罰較重，依刑法第二條第一項但書之規定，應適用有利於行為人之修正
    前之該條例第三條第一項規定處罰。核被告甲○○所為，係犯修正前懲治走私條
    例第三條第一項運送管制物品進口逾公告數額之罪。被告甲○○與蔡志雄、張福
    座、顏文斌、葉瑞祺、林明通、葉振明、曾冠涵等八人及綽號「阿義」之成年男
    子間，有犯意聯絡及行為分擔，均為共同正犯。
三、原審對被告甲○○為論罪科刑判決固非無見，惟原判決未及比較新舊懲治走私條
    之規定，自有未洽，被告甲○○上訴意旨指摘原判決量刑太重，雖無足取，但原
    決既有可議之處，應由本院將被告甲○○部分予撤銷改判。爰審酌被告甲○○曾
    有違反懲治走私條例之犯罪前科，有台灣高等法院被告全國前案紀錄表在卷可稽
    ，其運送走私物品之犯行助長走私物品在國境內之流通，所為固屬非是，惟其係
    受僱領取報酬而搬運走私物品，且犯後能坦承犯行，態度良好等一切情狀，量處
    如主文第二項所示之刑，又扣案如附表所示之未稅洋菸共八萬九千六百包，為共
    同正犯綽號「阿義」者所有，且為本件運送走私物品犯罪所得之物，應依法宣告
    沒收。
四、同案被告蔡志雄、張福座、顏文斌、葉瑞祺、林明通、葉振明、曾冠涵業經原審
    法院判處有期徒刑確定。
據上論結，應依刑事訴訟法第三百六十九條第一項前段、第三百六十四條、第二百九
十九條第一項前段、修正前懲治走私條例第三條第一項、第十一條，刑法第二條第一
項但書、第二十八條、第三十八條第一項第二款，判決如主文。
本案經檢察官郭振昌到庭執行職務。
中        華        民        國    九十一      年    九    月  十八    日
                              臺灣高等法院高雄分院刑事第三庭
                                  審判長法官  周賢銳
                                        法官  謝宏宗
                                        法官  莊崑山
右正本證明與原本無異。
如不服本判決應於收受本判決後十日內向本院提出上訴書狀，其未述上訴理由者，
並得於提起上訴後十日內向本院補提理由書狀（均須按他造當事人之人數附繕本)「
切勿逕送上級法院」。
                                      書記官  邱麗莉
中    華    民    國      九十一      年      九      月     十九   日
   附表：
  ┌───────┬──┬───────┬──────────┐
  │洋菸名稱      │單位│ 數量         │ 完稅價格（新台幣） │
  ├───────┼──┼───────┼──────────┤
  │大衛杜夫      │ 包 │ 五九、五 │ 一、五二、二二五 │
  │（CLASSIC）   │    │              │                    │
  ├───────┼──┼───────┼──────────┤
  │七星          │ 包 │   八、 │     一三二、八 │
  │（SEVENSTARS）│    │              │                    │
  ├───────┼──┼───────┼──────────┤
  │峰            │ 包 │ 二一、五 │     六一二、七五 │
  ├───────┼──┼───────┼──────────┤
  │大衛杜夫      │ 包 │       六 │       三二、一四八 │
  │（MAGNUM）    ││              │                    │
  ├───────┼──┼───────┼──────────┤
  │合計          │    │ 八九、六００ │ 二、二九七、九二三 │
  └───────┴──┴───────┴──────────┘
附錄所犯法條：
修正前懲治走私條例第三條
運送﹑銷售或藏匿前條第一項之走私物品者，處五年以下有期徒刑﹑拘役或科或併科
新台幣九萬元以下罰金。
以犯前項之罪為常業者，處一年以上七年以下有期徒刑，得併科新台幣二十萬元以下
罰金。
第一項之未遂犯罰之。
